---
title: "02-analisis-v2"
format:
  html:
    toc: true
editor: source
---

# Estimaciones con grupo etario mov estudiantil 2006

Para esta estimación, se crea un grupo etario que contiene a las personas que tuvieron menos de 25 años en 2011; por lo que estuvieron en edad de participar del movimiento estudiantil del 2006 y del 2011. Esto quiere decir, personas que en el 2016 (año elsoc 1) tenían menos de 30 años.

## Participación en marchas

```{r}
#if (!require("pacman")) install.packages("pacman") # instalar pacman
                            # cargar librerias
pacman::p_load(dplyr,       # Manipulacion de datos
               knitr,
               kableExtra,
               summarytools,
               lme4,
               texreg,
               interactions
               )
load(file = here::here("input/data-proc/df_study1_long_t7.RData"))

# generate analytical sample
df_study1 <- 
  df_study1_long_t7 %>%
  select(idencuesta,ola,part_marchas, edad, ponderador_long_total) %>% 
  na.omit() %>% 
  mutate(ola_num=as.numeric(ola),
         ola=as.factor(ola),
         edad = case_when(edad <=30~"30 o menos",
                          edad >30 & edad <=50 ~ "Entre 31 y 50",
                          edad > 50 ~ "Más de 50")) 
df_study1$edad <- factor(df_study1$edad, levels = c("Más de 50", "Entre 31 y 50", "30 o menos"))

sjmisc::frq(df_study1$edad)
# Hipotesis
h1 <- "ola"
h2 <- "ola+edad"
h3 <- "ola*edad"

marchar.null <- lmer(formula(paste0("part_marchas~","1 + (1|idencuesta)")),data = df_study1, weights = ponderador_long_total)
marchar1 <- lmer(formula(paste0("part_marchas~",h1,"+(1|idencuesta)")),data = df_study1, weights = ponderador_long_total)
marchar2 <- lmer(formula(paste0("part_marchas~",h2,"+(1|idencuesta)")),data = df_study1, weights = ponderador_long_total)
marchar3 <- lmer(formula(paste0("part_marchas~",h3,"+(1|idencuesta)")),data = df_study1, weights = ponderador_long_total)

```

```{r results='asis'}
texreg::htmlreg(list(marchar.null, marchar1, marchar2, marchar3),
                custom.note = "*** p < 0.001; ** p < 0.01; * p < 0.05")
```

### interacciones

```{r}
interact_plot(marchar3, pred = ola, modx = edad, interval = TRUE)
```

## Participación en redes sociales (en todas las olas)

```{r}
if (!require("pacman")) install.packages("pacman") # instalar pacman
                            # cargar librerias
pacman::p_load(dplyr,       # Manipulacion de datos
               knitr,
               kableExtra,
               summarytools,
               lme4,
               texreg
               )
load(file = here::here("input/data-proc/df_study1_long_t7.RData"))

# generate analytical sample
df_study1 <- 
  df_study1_long_t7 %>%
  select(idencuesta,ola,part_rrss, edad, ponderador_long_total) %>% 
  na.omit() %>% 
  mutate(ola_num=as.numeric(ola),
         ola=as.factor(ola),
         edad = case_when(edad <=30~"30 o menos",
                          edad >30 & edad <=50 ~ "Entre 31 y 50",
                          edad > 50 ~ "Más de 50")) 
df_study1$edad <- factor(df_study1$edad, levels = c("Más de 50", "Entre 31 y 50", "30 o menos"))
# Hipotesis
h1 <- "ola"
h2 <- "ola+edad"
h3 <- "ola*edad"

marchar.null <- lmer(formula(paste0("part_rrss~","1 + (1|idencuesta)")),data = df_study1, weights = ponderador_long_total)
marchar1 <- lmer(formula(paste0("part_rrss~",h1,"+(1|idencuesta)")),data = df_study1, weights = ponderador_long_total)
marchar2 <- lmer(formula(paste0("part_rrss~",h2,"+(1|idencuesta)")),data = df_study1, weights = ponderador_long_total)
marchar3 <- lmer(formula(paste0("part_rrss~",h3,"+(1|idencuesta)")),data = df_study1, weights = ponderador_long_total)

```

```{r results='asis'}
texreg::htmlreg(list(marchar.null, marchar1, marchar2, marchar3),
                custom.note = "*** p < 0.001; ** p < 0.01; * p < 0.05")
```

### interacciones

```{r}
interact_plot(marchar3, pred = ola, modx = edad, interval = TRUE)
```

## Apoyo mov estudiantil (todas las olas)

```{r}
#if (!require("pacman")) install.packages("pacman") # instalar pacman
                            # cargar librerias
pacman::p_load(dplyr,       # Manipulacion de datos
               knitr,
               kableExtra,
               summarytools,
               lme4,
               texreg
               )
load(file = here::here("input/data-proc/df_study1_long_t7.RData"))

# generate analytical sample
df_study1 <- 
  df_study1_long_t7 %>%
  select(idencuesta,ola,mov_estudiantil, edad, ponderador_long_total) %>% 
  na.omit() %>% 
  mutate(ola_num=as.numeric(ola),
         ola=as.factor(ola),
         edad = case_when(edad <=30~"30 o menos",
                          edad >30 & edad <=50 ~ "Entre 31 y 50",
                          edad > 50 ~ "Más de 50")) 
df_study1$edad <- factor(df_study1$edad, levels = c("Más de 50", "Entre 31 y 50", "30 o menos"))
# Hipotesis
h1 <- "ola"
h2 <- "ola+edad"
h3 <- "ola*edad"

marchar.null <- glmer(formula(paste0("mov_estudiantil~","1 + (1|idencuesta)")),data = df_study1, weights = ponderador_long_total, family = 'binomial')
marchar1 <- glmer(formula(paste0("mov_estudiantil~",h1,"+(1|idencuesta)")),data = df_study1, weights = ponderador_long_total, family = 'binomial')
marchar2 <- glmer(formula(paste0("mov_estudiantil~",h2,"+(1|idencuesta)")),data = df_study1, weights = ponderador_long_total, family = 'binomial')
marchar3 <- glmer(formula(paste0("mov_estudiantil~",h3,"+(1|idencuesta)")),data = df_study1, weights = ponderador_long_total, family = 'binomial')

```

```{r results='asis'}
texreg::htmlreg(list(marchar.null, marchar1, marchar2, marchar3),
                custom.note = "*** p < 0.001; ** p < 0.01; * p < 0.05")
```

### interacciones

```{r}
interact_plot(marchar3, pred = ola, modx = edad, interval = TRUE)
```

## Apoyo mov feminista (desde 2018 en adelante)

```{r}
#if (!require("pacman")) install.packages("pacman") # instalar pacman
                            # cargar librerias
pacman::p_load(dplyr,       # Manipulacion de datos
               knitr,
               kableExtra,
               summarytools,
               lme4,
               texreg
               )
load(file = here::here("input/data-proc/df_study1_long_t7.RData"))

# generate analytical sample
df_study1 <- 
  df_study1_long_t7 %>%
  select(idencuesta,ola,mov_feminista, edad, ponderador_long_total) %>% 
  na.omit() %>% 
  mutate(ola_num=as.numeric(ola),
         ola=as.factor(ola),
         edad = case_when(edad <=30~"30 o menos",
                          edad >30 & edad <=50 ~ "Entre 31 y 50",
                          edad > 50 ~ "Más de 50")) 
df_study1$edad <- factor(df_study1$edad, levels = c("Más de 50", "Entre 31 y 50", "30 o menos"))

df_study1$mov_feminista <- factor(df_study1$mov_feminista,
         labels = c("No", "Si"))

df_study1 <- df_study1 %>%
  dplyr::filter(!ola %in% c("1", "2"))
# Hipotesis
h1 <- "ola"
h2 <- "ola+edad"
h3 <- "ola*edad"

marchar.null <- glmer(formula(paste0("mov_feminista~","1 + (1|idencuesta)")),data = df_study1, weights = ponderador_long_total, family = 'binomial')
marchar1 <- glmer(formula(paste0("mov_feminista~",h1,"+(1|idencuesta)")),data = df_study1, weights = ponderador_long_total, family = 'binomial')
marchar2 <- glmer(formula(paste0("mov_feminista~",h2,"+(1|idencuesta)")),data = df_study1, weights = ponderador_long_total, family = 'binomial')
marchar3 <- glmer(formula(paste0("mov_feminista~",h3,"+(1|idencuesta)")),data = df_study1, weights = ponderador_long_total, family = 'binomial')

```

```{r results='asis'}
texreg::htmlreg(list(marchar.null, marchar1, marchar2, marchar3),
                custom.note = "*** p < 0.001; ** p < 0.01; * p < 0.05")
```

### interacciones

```{r}
interact_plot(marchar3, pred = ola, modx = edad, interval = TRUE)
```


# Participación electoral

Variables:
- Participación elecciones 2013 (ola 1 y 2)
- Participación elecciones 2017 (ola 3 y 4)
- Participación en plebiscito nueva constitución (ola 5)
- Participación elecciones 2021 primera vuelta (ola 6)
- Participación elecciones 2021 segunda vuelta (ola 7)


```{r}
#if (!require("pacman")) install.packages("pacman") # instalar pacman
                            # cargar librerias
pacman::p_load(dplyr,       # Manipulacion de datos
               knitr,
               kableExtra,
               summarytools,
               lme4,
               texreg
               )
load(file = here::here("input/data-proc/df_study1_long_t7.RData"))

# generate analytical sample
df_study1 <- 
  df_study1_long_t7 %>%
  select(idencuesta,ola,part_electoral, edad, ponderador_long_total) %>% 
  na.omit() %>% 
  mutate(ola_num=as.numeric(ola),
         ola=as.factor(ola),
         edad = case_when(edad <=30~"30 o menos",
                          edad >30 & edad <=50 ~ "Entre 31 y 50",
                          edad > 50 ~ "Más de 50")) 
df_study1$edad <- factor(df_study1$edad, levels = c("Más de 50", "Entre 31 y 50", "30 o menos"))

df_study1$part_electoral <- factor(df_study1$part_electoral, levels = c(1,2),
         labels = c("Si", "No"))
df_study1$part_electoral <- car::recode(df_study1$part_electoral, c("1=2; 2=1"))
df_study1 <- df_study1 %>%
  dplyr::mutate(part_electoral = ifelse(part_electoral == "Si", 1, 0))
# Hipotesis
h1 <- "ola"
h2 <- "ola+edad"
h3 <- "ola*edad"

marchar.null <- glmer(formula(paste0("part_electoral~","1 + (1|idencuesta)")),data = df_study1, weights = ponderador_long_total, family = "binomial")
marchar1 <- glmer(formula(paste0("part_electoral~",h1,"+(1|idencuesta)")),data = df_study1, weights = ponderador_long_total, family = "binomial")
marchar2 <- glmer(formula(paste0("part_electoral~",h2,"+(1|idencuesta)")),data = df_study1, weights = ponderador_long_total, family = "binomial")
marchar3 <- glmer(formula(paste0("part_electoral~",h3,"+(1|idencuesta)")),data = df_study1, weights = ponderador_long_total, family = "binomial")


```

```{r results='asis'}
texreg::htmlreg(list(marchar.null, marchar1, marchar2, marchar3),
                custom.note = "*** p < 0.001; ** p < 0.01; * p < 0.05")
```

### interacciones

```{r}
interact_plot(marchar3, pred = ola, modx = edad, interval = TRUE)
```

## Interés en  la política (todas las olas)

```{r}
#if (!require("pacman")) install.packages("pacman") # instalar pacman
                            # cargar librerias
pacman::p_load(dplyr,       # Manipulacion de datos
               knitr,
               kableExtra,
               summarytools,
               lme4,
               texreg
               )
load(file = here::here("input/data-proc/df_study1_long_t7.RData"))

# generate analytical sample
df_study1 <- 
  df_study1_long_t7 %>%
  select(idencuesta,ola,interes_pol, edad, ponderador_long_total) %>% 
  na.omit() %>% 
  mutate(ola_num=as.numeric(ola),
         ola=as.factor(ola),
         edad = case_when(edad <=30~"30 o menos",
                          edad >30 & edad <=50 ~ "Entre 31 y 50",
                          edad > 50 ~ "Más de 50")) 
df_study1$edad <- factor(df_study1$edad, levels = c("Más de 50", "Entre 31 y 50", "30 o menos"))
# Hipotesis
h1 <- "ola"
h2 <- "ola+edad"
h3 <- "ola*edad"

marchar.null <- lmer(formula(paste0("interes_pol~","1 + (1|idencuesta)")),data = df_study1, weights = ponderador_long_total)
marchar1 <- lmer(formula(paste0("interes_pol~",h1,"+(1|idencuesta)")),data = df_study1, weights = ponderador_long_total)
marchar2 <- lmer(formula(paste0("interes_pol~",h2,"+(1|idencuesta)")),data = df_study1, weights = ponderador_long_total)
marchar3 <- lmer(formula(paste0("interes_pol~",h3,"+(1|idencuesta)")),data = df_study1, weights = ponderador_long_total)

```

```{r results='asis'}
texreg::htmlreg(list(marchar.null, marchar1, marchar2, marchar3),
                custom.note = "*** p < 0.001; ** p < 0.01; * p < 0.05")
```

### interacciones

```{r}
interact_plot(marchar3, pred = ola, modx = edad, interval = TRUE)
```

## Autoritarismo (casi todas las olas)

```{r}
load(file = here::here("input/data-proc/df_study1_long_t7.RData"))

df_study1 <- df_study1_long_t7 %>% dplyr::select(idencuesta,ola, segmento, estrato, ponderador_long_total,
                                                 autoritarismo1, autoritarismo2, autoritarismo3, autoritarismo4, autoritarismo5,
                                                 edad) %>% na.omit()

df_study1 <- df_study1 %>% 
  rowwise() %>%
  mutate(autoritarismo = mean(c(autoritarismo1:autoritarismo4, na.rm=TRUE))) %>% 
  ungroup()
```




```{r}
df_study1 <- df_study1 %>% 
  rowwise() %>%
  mutate(ola_num=as.numeric(ola),
         ola=as.factor(ola),
         edad = case_when(edad <=30~"30 o menos",
                          edad >30 & edad <=50 ~ "Entre 31 y 50",
                          edad > 50 ~ "Más de 50")) 
df_study1$edad <- factor(df_study1$edad, levels = c("Más de 50", "Entre 31 y 50", "30 o menos"))
# Hipotesis
h1 <- "ola"
h2 <- "ola+edad"
h3 <- "ola*edad"

marchar.null <- lmer(formula(paste0("autoritarismo~","1 + (1|idencuesta)")),data = df_study1, weights = ponderador_long_total)
marchar1 <- lmer(formula(paste0("autoritarismo~",h1,"+(1|idencuesta)")),data = df_study1, weights = ponderador_long_total)
marchar2 <- lmer(formula(paste0("autoritarismo~",h2,"+(1|idencuesta)")),data = df_study1, weights = ponderador_long_total)
marchar3 <- lmer(formula(paste0("autoritarismo~",h3,"+(1|idencuesta)")),data = df_study1, weights = ponderador_long_total)

```

```{r results='asis'}
texreg::htmlreg(list(marchar.null, marchar1, marchar2, marchar3),
                custom.note = "*** p < 0.001; ** p < 0.01; * p < 0.05")
```

### interacciones

```{r}
interact_plot(marchar3, pred = ola, modx = edad, interval = TRUE)
```

## Cambio social es posible


### Regresión

```{r}
#if (!require("pacman")) install.packages("pacman") # instalar pacman
                            # cargar librerias
pacman::p_load(dplyr,       # Manipulacion de datos
               knitr,
               kableExtra,
               summarytools,
               lme4,
               texreg
               )
load(file = here::here("input/data-proc/df_study1_long_t7.RData"))

# generate analytical sample
df_study1 <- 
  df_study1_long_t7 %>%
  select(idencuesta,ola,autoritarismo5, edad, ponderador_long_total) %>% 
  na.omit() %>% 
  mutate(ola_num=as.numeric(ola),
         ola=as.factor(ola),
         edad = case_when(edad <=30~"30 o menos",
                          edad >30 & edad <=50 ~ "Entre 31 y 50",
                          edad > 50 ~ "Más de 50")) 
df_study1$edad <- factor(df_study1$edad, levels = c("Más de 50", "Entre 31 y 50", "30 o menos"))
# Hipotesis
h1 <- "ola"
h2 <- "ola+edad"
h3 <- "ola*edad"

marchar.null <- lmer(formula(paste0("autoritarismo5~","1 + (1|idencuesta)")),data = df_study1, weights = ponderador_long_total)
marchar1 <- lmer(formula(paste0("autoritarismo5~",h1,"+(1|idencuesta)")),data = df_study1, weights = ponderador_long_total)
marchar2 <- lmer(formula(paste0("autoritarismo5~",h2,"+(1|idencuesta)")),data = df_study1, weights = ponderador_long_total)
marchar3 <- lmer(formula(paste0("autoritarismo5~",h3,"+(1|idencuesta)")),data = df_study1, weights = ponderador_long_total)

```

```{r results='asis'}
texreg::htmlreg(list(marchar.null, marchar1, marchar2, marchar3),
                custom.note = "*** p < 0.001; ** p < 0.01; * p < 0.05")
```

### interacciones

```{r}
interact_plot(marchar3, pred = ola, modx = edad, interval = TRUE)
```

# Adopción homoparental (olas 3 en adelante)

```{r}
#if (!require("pacman")) install.packages("pacman") # instalar pacman
                            # cargar librerias
pacman::p_load(dplyr,       # Manipulacion de datos
               knitr,
               kableExtra,
               summarytools,
               lme4,
               texreg
               )
load(file = here::here("input/data-proc/df_study1_long_t7.RData"))

# generate analytical sample
df_study1 <- 
  df_study1_long_t7 %>%
  select(idencuesta,ola,adop_homo, edad, ponderador_long_total) %>% 
  na.omit() %>% 
  mutate(ola_num=as.numeric(ola),
         ola=as.factor(ola),
         edad = case_when(edad <=30~"30 o menos",
                          edad >30 & edad <=50 ~ "Entre 31 y 50",
                          edad > 50 ~ "Más de 50")) 
df_study1$edad <- factor(df_study1$edad, levels = c("Más de 50", "Entre 31 y 50", "30 o menos"))
# Hipotesis
h1 <- "ola"
h2 <- "ola+edad"
h3 <- "ola*edad"

marchar.null <- lmer(formula(paste0("adop_homo~","1 + (1|idencuesta)")),data = df_study1, weights = ponderador_long_total)
marchar1 <- lmer(formula(paste0("adop_homo~",h1,"+(1|idencuesta)")),data = df_study1, weights = ponderador_long_total)
marchar2 <- lmer(formula(paste0("adop_homo~",h2,"+(1|idencuesta)")),data = df_study1, weights = ponderador_long_total)
marchar3 <- lmer(formula(paste0("adop_homo~",h3,"+(1|idencuesta)")),data = df_study1, weights = ponderador_long_total)

```

```{r results='asis'}
texreg::htmlreg(list(marchar.null, marchar1, marchar2, marchar3),
                custom.note = "*** p < 0.001; ** p < 0.01; * p < 0.05")
```

### interacciones

```{r}
interact_plot(marchar3, pred = ola, modx = edad, interval = TRUE)
```

## Aborto (ola 3 en adelante)


```{r}
#if (!require("pacman")) install.packages("pacman") # instalar pacman
                            # cargar librerias
pacman::p_load(dplyr,       # Manipulacion de datos
               knitr,
               kableExtra,
               summarytools,
               lme4,
               texreg
               )
load(file = here::here("input/data-proc/df_study1_long_t7.RData"))

# generate analytical sample
df_study1 <- 
  df_study1_long_t7 %>%
  select(idencuesta,ola,aborto, edad, ponderador_long_total) %>% 
  na.omit() %>% 
  mutate(ola_num=as.numeric(ola),
         ola=as.factor(ola),
         edad = case_when(edad <=30~"30 o menos",
                          edad >30 & edad <=50 ~ "Entre 31 y 50",
                          edad > 50 ~ "Más de 50")) 
df_study1$edad <- factor(df_study1$edad, levels = c("Más de 50", "Entre 31 y 50", "30 o menos"))
# Hipotesis
h1 <- "ola"
h2 <- "ola+edad"
h3 <- "ola*edad"

marchar.null <- lmer(formula(paste0("aborto~","1 + (1|idencuesta)")),data = df_study1, weights = ponderador_long_total)
marchar1 <- lmer(formula(paste0("aborto~",h1,"+(1|idencuesta)")),data = df_study1, weights = ponderador_long_total)
marchar2 <- lmer(formula(paste0("aborto~",h2,"+(1|idencuesta)")),data = df_study1, weights = ponderador_long_total)
marchar3 <- lmer(formula(paste0("aborto~",h3,"+(1|idencuesta)")),data = df_study1, weights = ponderador_long_total)

```

```{r results='asis'}
texreg::htmlreg(list(marchar.null, marchar1, marchar2, marchar3),
                custom.note = "*** p < 0.001; ** p < 0.01; * p < 0.05")
```

### interacciones

```{r}
interact_plot(marchar3, pred = ola, modx = edad, interval = TRUE)
```

## Cada persona debiera asegurarse por Si mismo su futura pensión para la tercera edad (ola 3 en adelante)

```{r}
#if (!require("pacman")) install.packages("pacman") # instalar pacman
                            # cargar librerias
pacman::p_load(dplyr,       # Manipulacion de datos
               knitr,
               kableExtra,
               summarytools,
               lme4,
               texreg
               )
load(file = here::here("input/data-proc/df_study1_long_t7.RData"))

# generate analytical sample
df_study1 <- 
  df_study1_long_t7 %>%
  select(idencuesta,ola,pensiones, edad, ponderador_long_total) %>% 
  na.omit() %>% 
  mutate(ola_num=as.numeric(ola),
         ola=as.factor(ola),
         edad = case_when(edad <=30~"30 o menos",
                          edad >30 & edad <=50 ~ "Entre 31 y 50",
                          edad > 50 ~ "Más de 50")) 
df_study1$edad <- factor(df_study1$edad, levels = c("Más de 50", "Entre 31 y 50", "30 o menos"))
# Hipotesis
h1 <- "ola"
h2 <- "ola+edad"
h3 <- "ola*edad"

marchar.null <- lmer(formula(paste0("pensiones~","1 + (1|idencuesta)")),data = df_study1, weights = ponderador_long_total)
marchar1 <- lmer(formula(paste0("pensiones~",h1,"+(1|idencuesta)")),data = df_study1, weights = ponderador_long_total)
marchar2 <- lmer(formula(paste0("pensiones~",h2,"+(1|idencuesta)")),data = df_study1, weights = ponderador_long_total)
marchar3 <- lmer(formula(paste0("pensiones~",h3,"+(1|idencuesta)")),data = df_study1, weights = ponderador_long_total)

```

```{r results='asis'}
texreg::htmlreg(list(marchar.null, marchar1, marchar2, marchar3),
                custom.note = "*** p < 0.001; ** p < 0.01; * p < 0.05")
```

### interacciones

```{r}
interact_plot(marchar3, pred = ola, modx = edad, interval = TRUE)
```

## Chile debería tomar medidas más drásticas para impedir el ingreso de inmigrantes al países

```{r}
#if (!require("pacman")) install.packages("pacman") # instalar pacman
                            # cargar librerias
pacman::p_load(dplyr,       # Manipulacion de datos
               knitr,
               kableExtra,
               summarytools,
               lme4,
               texreg
               )
load(file = here::here("input/data-proc/df_study1_long_t7.RData"))

# generate analytical sample
df_study1 <- 
  df_study1_long_t7 %>%
  select(idencuesta,ola,restriccion_migrantes, edad, ponderador_long_total) %>% 
  na.omit() %>% 
  mutate(ola_num=as.numeric(ola),
         ola=as.factor(ola),
         edad = case_when(edad <=30~"30 o menos",
                          edad >30 & edad <=50 ~ "Entre 31 y 50",
                          edad > 50 ~ "Más de 50")) 
df_study1$edad <- factor(df_study1$edad, levels = c("Más de 50", "Entre 31 y 50", "30 o menos"))
# Hipotesis
h1 <- "ola"
h2 <- "ola+edad"
h3 <- "ola*edad"

marchar.null <- lmer(formula(paste0("restriccion_migrantes~","1 + (1|idencuesta)")),data = df_study1, weights = ponderador_long_total)
marchar1 <- lmer(formula(paste0("restriccion_migrantes~",h1,"+(1|idencuesta)")),data = df_study1, weights = ponderador_long_total)
marchar2 <- lmer(formula(paste0("restriccion_migrantes~",h2,"+(1|idencuesta)")),data = df_study1, weights = ponderador_long_total)
marchar3 <- lmer(formula(paste0("restriccion_migrantes~",h3,"+(1|idencuesta)")),data = df_study1, weights = ponderador_long_total)

```

```{r results='asis'}
texreg::htmlreg(list(marchar.null, marchar1, marchar2, marchar3),
                custom.note = "*** p < 0.001; ** p < 0.01; * p < 0.05")
```

### interacciones

```{r}
interact_plot(marchar3, pred = ola, modx = edad, interval = TRUE)
```

## El Estado de Chile, más que los privados, debería ser el principal proveedor de educación

```{r}
#if (!require("pacman")) install.packages("pacman") # instalar pacman
                            # cargar librerias
pacman::p_load(dplyr,       # Manipulacion de datos
               knitr,
               kableExtra,
               summarytools,
               lme4,
               texreg
               )
load(file = here::here("input/data-proc/df_study1_long_t7.RData"))

# generate analytical sample
df_study1 <- 
  df_study1_long_t7 %>%
  select(idencuesta,ola,rol_estado_educ, edad, ponderador_long_total) %>% 
  na.omit() %>% 
  mutate(ola_num=as.numeric(ola),
         ola=as.factor(ola),
         edad = case_when(edad <=30~"30 o menos",
                          edad >30 & edad <=50 ~ "Entre 31 y 50",
                          edad > 50 ~ "Más de 50")) 
df_study1$edad <- factor(df_study1$edad, levels = c("Más de 50", "Entre 31 y 50", "30 o menos"))
# Hipotesis
h1 <- "ola"
h2 <- "ola+edad"
h3 <- "ola*edad"

marchar.null <- lmer(formula(paste0("rol_estado_educ~","1 + (1|idencuesta)")),data = df_study1, weights = ponderador_long_total)
marchar1 <- lmer(formula(paste0("rol_estado_educ~",h1,"+(1|idencuesta)")),data = df_study1, weights = ponderador_long_total)
marchar2 <- lmer(formula(paste0("rol_estado_educ~",h2,"+(1|idencuesta)")),data = df_study1, weights = ponderador_long_total)
marchar3 <- lmer(formula(paste0("rol_estado_educ~",h3,"+(1|idencuesta)")),data = df_study1, weights = ponderador_long_total)

```

```{r results='asis'}
texreg::htmlreg(list(marchar.null, marchar1, marchar2, marchar3),
                custom.note = "*** p < 0.001; ** p < 0.01; * p < 0.05")
```

### interacciones

```{r}
interact_plot(marchar3, pred = ola, modx = edad, interval = TRUE)
```

## En Chile, las diferencias de ingreso son demasiado grandes

```{r}
#if (!require("pacman")) install.packages("pacman") # instalar pacman
                            # cargar librerias
pacman::p_load(dplyr,       # Manipulacion de datos
               knitr,
               kableExtra,
               summarytools,
               ggplot2,
               sjPlot,
               tidyverse,
               ggalluvial,
               survey,
               shadowtext,
               srvyr,
               interactions
               )
load(file = here::here("input/data-proc/df_study1_long_t7.RData"))

# generate analytical sample
df_study1 <- 
  df_study1_long_t7 %>%
  select(idencuesta,ola,perc_des, edad, ponderador_long_total) %>% 
  na.omit() %>% 
  mutate(ola_num=as.numeric(ola),
         ola=as.factor(ola),
         edad = case_when(edad <=30~"30 o menos",
                          edad >30 & edad <=50 ~ "Entre 31 y 50",
                          edad > 50 ~ "Más de 50")) 
df_study1$edad <- factor(df_study1$edad, levels = c("Más de 50", "Entre 31 y 50", "30 o menos"))
# Hipotesis
h1 <- "ola"
h2 <- "ola+edad"
h3 <- "ola*edad"

marchar.null <- lmer(formula(paste0("perc_des~","1 + (1|idencuesta)")),data = df_study1, weights = ponderador_long_total)
marchar1 <- lmer(formula(paste0("perc_des~",h1,"+(1|idencuesta)")),data = df_study1, weights = ponderador_long_total)
marchar2 <- lmer(formula(paste0("perc_des~",h2,"+(1|idencuesta)")),data = df_study1, weights = ponderador_long_total)
marchar3 <- lmer(formula(paste0("perc_des~",h3,"+(1|idencuesta)")),data = df_study1, weights = ponderador_long_total)

```

```{r results='asis'}
texreg::htmlreg(list(marchar.null, marchar1, marchar2, marchar3),
                custom.note = "*** p < 0.001; ** p < 0.01; * p < 0.05")
```

### interacciones

```{r}
interact_plot(marchar3, pred = ola, modx = edad, interval = TRUE)
```
