---
title: "03-analisis-v3"
format:  
  html:  
    fig-width: 10  
    fig-height: 7  
    toc: true
editor: source
---

# Estimaciones con grupo etario mov estudiantil 2006

Para esta estimación, se modifican los grupos etarios dando énfasis a que, además de los jóvenes, las personas mayores de 46 años participaron en el plebiscito del 88.

## Participación en marchas

```{r}
#if (!require("pacman")) install.packages("pacman") # instalar pacman
                            # cargar librerias
pacman::p_load(dplyr,       # Manipulacion de datos
               knitr,
               kableExtra,
               summarytools,
               lme4,
               texreg,
               interactions,
               ggplot2
               )
load(file = here::here("input/data-proc/df_study1_long_t7.RData"))

# generate analytical sample
df_study1 <- 
  df_study1_long_t7 %>%
  select(idencuesta,ola,part_marchas, edad, sexo, pos_id, educ, universitaria, ponderador_long_total) %>% 
  na.omit() %>% 
  mutate(ola_num=as.numeric(ola),
         ola=as.factor(ola),
         edad = case_when(edad <=23~"Entre 18 y 23",
                          edad >23 & edad <=28 ~ "Entre 24 y 28",
                          edad >28 & edad <=45 ~ "Entre 29 y 45",
                          edad > 45 ~ "Más de 45")) 
df_study1$edad <- factor(df_study1$edad, levels = c("Más de 45", "Entre 29 y 45", "Entre 24 y 28", "Entre 18 y 23"))
df_study1$sexo <- factor(df_study1$sexo, levels = c(1, 2), labels = c("Hombre", "Mujer"))

sjmisc::frq(df_study1$edad)
# Hipotesis
h1 <- "ola"
h2 <- "ola+edad"
h3 <- "ola+edad+sexo"
h4 <- "ola+edad+sexo+educ"
h5 <- "ola+edad+sexo+educ+pos_id"
h6 <- "ola*edad+sexo+educ+pos_id"
h7 <- "ola*sexo+edad+sexo+educ+pos_id"
h8 <- "ola*educ+edad+sexo+educ+pos_id"
h9 <- "ola*pos_id+edad+sexo+educ+pos_id"
h10 <- "ola*pos_id*edad+sexo+educ+pos_id"
h11 <- "ola*educ*edad+sexo+educ+pos_id"
h12 <- "ola*sexo*edad+sexo+educ+pos_id"

marchar.null <- lmer(formula(paste0("part_marchas~","1 + (1|idencuesta)")),data = df_study1, weights = ponderador_long_total)
marchar1 <- lmer(formula(paste0("part_marchas~",h1,"+(1|idencuesta)")),data = df_study1, weights = ponderador_long_total)
marchar2 <- lmer(formula(paste0("part_marchas~",h2,"+(1|idencuesta)")),data = df_study1, weights = ponderador_long_total)
marchar3 <- lmer(formula(paste0("part_marchas~",h3,"+(1|idencuesta)")),data = df_study1, weights = ponderador_long_total)
marchar4 <- lmer(formula(paste0("part_marchas~",h4,"+(1|idencuesta)")),data = df_study1, weights = ponderador_long_total)
marchar5 <- lmer(formula(paste0("part_marchas~",h5,"+(1|idencuesta)")),data = df_study1, weights = ponderador_long_total)
marchar6 <- lmer(formula(paste0("part_marchas~",h6,"+(1|idencuesta)")),data = df_study1, weights = ponderador_long_total)
marchar7 <- lmer(formula(paste0("part_marchas~",h7,"+(1|idencuesta)")),data = df_study1, weights = ponderador_long_total)
marchar8 <- lmer(formula(paste0("part_marchas~",h8,"+(1|idencuesta)")),data = df_study1, weights = ponderador_long_total)
marchar9 <- lmer(formula(paste0("part_marchas~",h9,"+(1|idencuesta)")),data = df_study1, weights = ponderador_long_total)
marchar10 <- lmer(formula(paste0("part_marchas~",h10,"+(1|idencuesta)")),data = df_study1, weights = ponderador_long_total)
marchar11 <- lmer(formula(paste0("part_marchas~",h11,"+(1|idencuesta)")),data = df_study1, weights = ponderador_long_total)
marchar12 <- lmer(formula(paste0("part_marchas~",h12,"+(1|idencuesta)")),data = df_study1, weights = ponderador_long_total)
```

```{r results='asis'}
texreg::htmlreg(list(marchar1, marchar2, marchar3, marchar4, marchar5, marchar6, marchar7, marchar8, marchar9, marchar10, marchar11),
                custom.note = "*** p < 0.001; ** p < 0.01; * p < 0.05")
```

### interacciones

```{r}
waves <- c("2016", "2017", "2018", "2019", "2021", "2022", "2023")
interact_plot(marchar6, pred = ola, modx = edad, interval = TRUE)+
  ylim(1,5)+
  labs(y="Participación en marchas", x="Año")+
  scale_x_discrete(labels = waves)
```

```{r}
interact_plot(marchar7, pred = ola, modx = sexo, interval = TRUE,
              modx.labels = c("Hombre", "Mujer")) +
  ylim(1,5) +
  labs(y = "Participación en marchas", x = "Año") +
  scale_x_discrete(labels = waves)
```

```{r}
interact_plot(marchar8, pred = ola, modx = educ, interval = TRUE)+
  ylim(1,5)+
  labs(y="Participación en marchas", x="Año")+
  scale_x_discrete(labels = waves)
```

```{r}
interact_plot(marchar9, pred = ola, modx = pos_id, interval = TRUE)+
  ylim(0,5)+
  labs(y="Participación en marchas", x="Año")+
  scale_x_discrete(labels = waves)
```

```{r}
library(ggeffects)

preds <- ggpredict(marchar10, terms = c("ola", "edad", "pos_id"))

ggplot(preds, aes(x = x, y = predicted, color = group, group = group)) +
  geom_line() +
  geom_point() +
  geom_errorbar(aes(ymin = conf.low, ymax = conf.high), width = 0.2) +
  facet_wrap(~ facet, ncol = 2) +
  labs(
    x = "Año",
    y = "Participación en marchas",
    color = "Edad"
  ) +
  ylim(0, 5) +
  scale_x_discrete(labels = waves) + 
  theme_minimal() +
  theme(legend.position = "bottom")

```

```{r}
waves <- c("16", "17", "18", "19", "21", "22", "23")
interact_plot(marchar11, pred = ola, modx = edad, mod2 = educ, interval = TRUE)+
  ylim(1,5)+
  labs(y="Participación en marchas", x="Año")+
  scale_x_discrete(labels = waves)
```

```{r}
interact_plot(marchar12, pred = ola, modx = edad, mod2 = sexo, interval = TRUE)+
  ylim(1,5)+
  labs(y="Participación en marchas", x="Año")+
  scale_x_discrete(labels = waves)
```

## Participación en redes sociales (en todas las olas)

```{r}
if (!require("pacman")) install.packages("pacman") # instalar pacman
                            # cargar librerias
pacman::p_load(dplyr,       # Manipulacion de datos
               knitr,
               kableExtra,
               summarytools,
               lme4,
               texreg
               )
load(file = here::here("input/data-proc/df_study1_long_t7.RData"))

# generate analytical sample
df_study1 <- 
  df_study1_long_t7 %>%
  select(idencuesta,ola,part_rrss, edad, sexo, pos_id, educ, universitaria, ponderador_long_total) %>% 
  na.omit() %>% 
  mutate(ola_num=as.numeric(ola),
         ola=as.factor(ola),
         edad = case_when(edad <=23~"Entre 18 y 23",
                          edad >23 & edad <=28 ~ "Entre 24 y 28",
                          edad >28 & edad <=45 ~ "Entre 29 y 45",
                          edad > 45 ~ "Más de 45")) 
df_study1$edad <- factor(df_study1$edad, levels = c("Más de 45", "Entre 29 y 45", "Entre 24 y 28", "Entre 18 y 23"))
df_study1$sexo <- factor(df_study1$sexo, levels = c(1, 2), labels = c("Hombre", "Mujer"))

marchar.null <- lmer(formula(paste0("part_rrss~","1 + (1|idencuesta)")),data = df_study1, weights = ponderador_long_total)
marchar1 <- lmer(formula(paste0("part_rrss~",h1,"+(1|idencuesta)")),data = df_study1, weights = ponderador_long_total)
marchar2 <- lmer(formula(paste0("part_rrss~",h2,"+(1|idencuesta)")),data = df_study1, weights = ponderador_long_total)
marchar3 <- lmer(formula(paste0("part_rrss~",h3,"+(1|idencuesta)")),data = df_study1, weights = ponderador_long_total)
marchar4 <- lmer(formula(paste0("part_rrss~",h4,"+(1|idencuesta)")),data = df_study1, weights = ponderador_long_total)
marchar5 <- lmer(formula(paste0("part_rrss~",h5,"+(1|idencuesta)")),data = df_study1, weights = ponderador_long_total)
marchar6 <- lmer(formula(paste0("part_rrss~",h6,"+(1|idencuesta)")),data = df_study1, weights = ponderador_long_total)
marchar7 <- lmer(formula(paste0("part_rrss~",h7,"+(1|idencuesta)")),data = df_study1, weights = ponderador_long_total)
marchar8 <- lmer(formula(paste0("part_rrss~",h8,"+(1|idencuesta)")),data = df_study1, weights = ponderador_long_total)
marchar9 <- lmer(formula(paste0("part_rrss~",h9,"+(1|idencuesta)")),data = df_study1, weights = ponderador_long_total)
marchar10 <- lmer(formula(paste0("part_rrss~",h10,"+(1|idencuesta)")),data = df_study1, weights = ponderador_long_total)
marchar11 <- lmer(formula(paste0("part_rrss~",h11,"+(1|idencuesta)")),data = df_study1, weights = ponderador_long_total)
marchar12 <- lmer(formula(paste0("part_rrss~",h12,"+(1|idencuesta)")),data = df_study1, weights = ponderador_long_total)
```

```{r results='asis'}
texreg::htmlreg(list(marchar1, marchar2, marchar3, marchar4, marchar5, marchar6, marchar7, marchar8, marchar9, marchar10, marchar11),
                custom.note = "*** p < 0.001; ** p < 0.01; * p < 0.05")
```

### interacciones

```{r}
interact_plot(marchar6, pred = ola, modx = edad, interval = TRUE)+
  ylim(1,5)+
  labs(y="Participación en redes sociales", x="Año")+
  scale_x_discrete(labels = waves)
```

```{r}
interact_plot(marchar7, pred = ola, modx = sexo, interval = TRUE)+
  ylim(1,5)+
  labs(y="Participación en redes sociales", x="Año")+
  scale_x_discrete(labels = waves)
```

```{r}
interact_plot(marchar8, pred = ola, modx = educ, interval = TRUE)+
  ylim(1,5)+
  labs(y="Participación en redes sociales", x="Año")+
  scale_x_discrete(labels = waves)
```

```{r}
interact_plot(marchar9, pred = ola, modx = pos_id, interval = TRUE)+
  ylim(1,5)+
  labs(y="Participación en redes sociales", x="Año")+
  scale_x_discrete(labels = waves)
```

```{r}
preds <- ggpredict(marchar10, terms = c("ola", "edad", "pos_id"))

ggplot(preds, aes(x = x, y = predicted, color = group, group = group)) +
  geom_line() +
  geom_point() +
  geom_errorbar(aes(ymin = conf.low, ymax = conf.high), width = 0.2) +
  facet_wrap(~ facet, ncol = 2) +
  labs(
    x = "Año",
    y = "Participación en redes sociales",
    color = "Edad"
  ) +
  ylim(0, 5) +
  scale_x_discrete(labels = waves) + 
  theme_minimal() +
  theme(legend.position = "bottom")
```

```{r}
interact_plot(marchar11, pred = ola, modx = edad, mod2 = educ, interval = TRUE)+
  ylim(1,5)+
  labs(y="Participación en redes sociales", x="Año")+
  scale_x_discrete(labels = waves)
```

```{r}
interact_plot(marchar12, pred = ola, modx = edad, mod2 = sexo, interval = TRUE)+
  ylim(1,5)+
  labs(y="Participación en redes sociales", x="Año")+
  scale_x_discrete(labels = waves)
```

## Apoyo mov estudiantil (todas las olas)

```{r}
#if (!require("pacman")) install.packages("pacman") # instalar pacman
                            # cargar librerias
pacman::p_load(dplyr,       # Manipulacion de datos
               knitr,
               kableExtra,
               summarytools,
               lme4,
               texreg
               )
load(file = here::here("input/data-proc/df_study1_long_t7.RData"))

# generate analytical sample
df_study1 <- 
  df_study1_long_t7 %>%
  select(idencuesta,ola,mov_estudiantil, edad, sexo, pos_id, educ, universitaria, ponderador_long_total) %>% 
  na.omit() %>% 
  mutate(ola_num=as.numeric(ola),
         ola=as.factor(ola),
         edad = case_when(edad <=23~"Entre 18 y 23",
                          edad >23 & edad <=28 ~ "Entre 24 y 28",
                          edad >28 & edad <=45 ~ "Entre 29 y 45",
                          edad > 45 ~ "Más de 45")) 
df_study1$edad <- factor(df_study1$edad, levels = c("Más de 45", "Entre 29 y 45", "Entre 24 y 28", "Entre 18 y 23"))
df_study1$sexo <- factor(df_study1$sexo, levels = c(1, 2), labels = c("Hombre", "Mujer"))

marchar.null <- glmer(formula(paste0("mov_estudiantil~","1 + (1|idencuesta)")),data = df_study1, weights = ponderador_long_total, family = 'binomial')
marchar1 <- glmer(formula(paste0("mov_estudiantil~",h1,"+(1|idencuesta)")),data = df_study1, weights = ponderador_long_total, family = 'binomial')
marchar2 <- glmer(formula(paste0("mov_estudiantil~",h2,"+(1|idencuesta)")),data = df_study1, weights = ponderador_long_total, family = 'binomial')
marchar3 <- glmer(formula(paste0("mov_estudiantil~",h3,"+(1|idencuesta)")),data = df_study1, weights = ponderador_long_total, family = 'binomial')
marchar4 <- lmer(formula(paste0("mov_estudiantil~",h4,"+(1|idencuesta)")),data = df_study1, weights = ponderador_long_total)
marchar5 <- lmer(formula(paste0("mov_estudiantil~",h5,"+(1|idencuesta)")),data = df_study1, weights = ponderador_long_total)
marchar6 <- lmer(formula(paste0("mov_estudiantil~",h6,"+(1|idencuesta)")),data = df_study1, weights = ponderador_long_total)
marchar7 <- lmer(formula(paste0("mov_estudiantil~",h7,"+(1|idencuesta)")),data = df_study1, weights = ponderador_long_total)
marchar8 <- lmer(formula(paste0("mov_estudiantil~",h8,"+(1|idencuesta)")),data = df_study1, weights = ponderador_long_total)
marchar9 <- lmer(formula(paste0("mov_estudiantil~",h9,"+(1|idencuesta)")),data = df_study1, weights = ponderador_long_total)
marchar10 <- lmer(formula(paste0("mov_estudiantil~",h10,"+(1|idencuesta)")),data = df_study1, weights = ponderador_long_total)
marchar11 <- lmer(formula(paste0("mov_estudiantil~",h11,"+(1|idencuesta)")),data = df_study1, weights = ponderador_long_total)
marchar12 <- lmer(formula(paste0("mov_estudiantil~",h12,"+(1|idencuesta)")),data = df_study1, weights = ponderador_long_total)
```

```{r results='asis'}
texreg::htmlreg(list(marchar1, marchar2, marchar3, marchar4, marchar5, marchar6, marchar7, marchar8, marchar9, marchar10, marchar11),
                custom.note = "*** p < 0.001; ** p < 0.01; * p < 0.05")
```

### interacciones

```{r}
interact_plot(marchar6, pred = ola, modx = edad, interval = TRUE)+
  ylim(0,1)+
  labs(y="Apoyo movimiento estudiantil", x="Año")+
  scale_x_discrete(labels = waves)
```

```{r}
interact_plot(marchar7, pred = ola, modx = sexo, interval = TRUE)+
  ylim(0,1)+
  labs(y="Apoyo movimiento estudiantil", x="Año")+
  scale_x_discrete(labels = waves)
```

```{r}
interact_plot(marchar8, pred = ola, modx = educ, interval = TRUE)+
  ylim(0,1)+
  labs(y="Apoyo movimiento estudiantil", x="Año")+
  scale_x_discrete(labels = waves)
```

```{r}
interact_plot(marchar9, pred = ola, modx = pos_id, interval = TRUE)+
  ylim(0,1)+
  labs(y="Apoyo movimiento estudiantil", x="Año")+
  scale_x_discrete(labels = waves)
```

```{r}
preds <- ggpredict(marchar10, terms = c("ola", "edad", "pos_id"))

ggplot(preds, aes(x = x, y = predicted, color = group, group = group)) +
  geom_line() +
  geom_point() +
  geom_errorbar(aes(ymin = conf.low, ymax = conf.high), width = 0.2) +
  facet_wrap(~ facet, ncol = 2) +
  labs(
    x = "Año",
    y = "Apoyo movimiento estudiantil",
    color = "Edad"
  ) +
  ylim(-0.3, 1) +
  scale_x_discrete(labels = waves) + 
  theme_minimal() +
  theme(legend.position = "bottom")
```

```{r}
interact_plot(marchar11, pred = ola, modx = edad, mod2 = educ, interval = TRUE)+
  ylim(0,1)+
  labs(y="Apoyo movimiento estudiantil", x="Año")+
  scale_x_discrete(labels = waves)
```

```{r}
interact_plot(marchar12, pred = ola, modx = edad, mod2 = sexo, interval = TRUE)+
  ylim(0,1)+
  labs(y="Apoyo movimiento estudiantil", x="Año")+
  scale_x_discrete(labels = waves)
```


## Participación electoral

Variables:
- Participación elecciones 2013 (ola 1 y 2)
- Participación elecciones 2017 (ola 3 y 4)
- Participación en plebiscito nueva constitución (ola 5)
- Participación elecciones 2021 primera vuelta (ola 6)
- Participación elecciones 2021 segunda vuelta (ola 7)


```{r}
#if (!require("pacman")) install.packages("pacman") # instalar pacman
                            # cargar librerias
pacman::p_load(dplyr,       # Manipulacion de datos
               knitr,
               kableExtra,
               summarytools,
               lme4,
               texreg
               )
load(file = here::here("input/data-proc/df_study1_long_t7.RData"))

# generate analytical sample
df_study1 <- 
  df_study1_long_t7 %>%
  select(idencuesta,ola,part_electoral, edad, sexo, pos_id, educ, universitaria, ponderador_long_total) %>% 
  na.omit() %>% 
  mutate(ola_num=as.numeric(ola),
         ola=as.factor(ola),
         edad = case_when(edad <=23~"Entre 18 y 23",
                          edad >23 & edad <=28 ~ "Entre 24 y 28",
                          edad >28 & edad <=45 ~ "Entre 29 y 45",
                          edad > 45 ~ "Más de 45")) 
df_study1$edad <- factor(df_study1$edad, levels = c("Más de 45", "Entre 29 y 45", "Entre 24 y 28", "Entre 18 y 23"))
df_study1$sexo <- factor(df_study1$sexo, levels = c(1, 2), labels = c("Hombre", "Mujer"))

df_study1$part_electoral <- factor(df_study1$part_electoral, levels = c(1,2),
         labels = c("Si", "No"))
df_study1$part_electoral <- car::recode(df_study1$part_electoral, c("1=2; 2=1"))
df_study1 <- df_study1 %>%
  dplyr::mutate(part_electoral = ifelse(part_electoral == "Si", 1, 0))


marchar.null <- glmer(formula(paste0("part_electoral~","1 + (1|idencuesta)")),data = df_study1, weights = ponderador_long_total, family = "binomial")
marchar1 <- glmer(formula(paste0("part_electoral~",h1,"+(1|idencuesta)")),data = df_study1, weights = ponderador_long_total, family = "binomial")
marchar2 <- glmer(formula(paste0("part_electoral~",h2,"+(1|idencuesta)")),data = df_study1, weights = ponderador_long_total, family = "binomial")
marchar3 <- glmer(formula(paste0("part_electoral~",h3,"+(1|idencuesta)")),data = df_study1, weights = ponderador_long_total, family = "binomial")
marchar4 <- lmer(formula(paste0("part_electoral~",h4,"+(1|idencuesta)")),data = df_study1, weights = ponderador_long_total)
marchar5 <- lmer(formula(paste0("part_electoral~",h5,"+(1|idencuesta)")),data = df_study1, weights = ponderador_long_total)
marchar6 <- lmer(formula(paste0("part_electoral~",h6,"+(1|idencuesta)")),data = df_study1, weights = ponderador_long_total)
marchar7 <- lmer(formula(paste0("part_electoral~",h7,"+(1|idencuesta)")),data = df_study1, weights = ponderador_long_total)
marchar8 <- lmer(formula(paste0("part_electoral~",h8,"+(1|idencuesta)")),data = df_study1, weights = ponderador_long_total)
marchar9 <- lmer(formula(paste0("part_electoral~",h9,"+(1|idencuesta)")),data = df_study1, weights = ponderador_long_total)
marchar10 <- lmer(formula(paste0("part_electoral~",h10,"+(1|idencuesta)")),data = df_study1, weights = ponderador_long_total)
marchar11 <- lmer(formula(paste0("part_electoral~",h11,"+(1|idencuesta)")),data = df_study1, weights = ponderador_long_total)
marchar12 <- lmer(formula(paste0("part_electoral~",h12,"+(1|idencuesta)")),data = df_study1, weights = ponderador_long_total)

```

```{r results='asis'}
texreg::htmlreg(list(marchar1, marchar2, marchar3, marchar4, marchar5, marchar6, marchar7, marchar8, marchar9, marchar10, marchar11),
                custom.note = "*** p < 0.001; ** p < 0.01; * p < 0.05")
```

### interacciones

```{r}
elecciones<- c("Presidenciales
2013", "Presidenciales
2013", "Presidenciales
2017", "Presidenciales
2017", "Plebiscito 
nueva constitución","Primera vuelta
2021", "Segunda vuelta
2021")

interact_plot(marchar6, pred = ola, modx = edad, interval = TRUE)+
  ylim(0,1)+
  labs(y="Participación electoral", x="Año")+
  scale_x_discrete(labels = elecciones)
```

```{r}
interact_plot(marchar7, pred = ola, modx = sexo, interval = TRUE)+
  ylim(0,1)+
  labs(y="Participación electoral", x="Año")+
  scale_x_discrete(labels = elecciones)
```

```{r}
interact_plot(marchar8, pred = ola, modx = educ, interval = TRUE)+
  ylim(0,1.2)+
  labs(y="Participación electoral", x="Año")+
  scale_x_discrete(labels = elecciones)
```

```{r}
interact_plot(marchar9, pred = ola, modx = pos_id, interval = TRUE)+
  ylim(0,1)+
  labs(y="Participación electoral", x="Año")+
  scale_x_discrete(labels = elecciones)
```

```{r}
preds <- ggpredict(marchar10, terms = c("ola", "edad", "pos_id"))

ggplot(preds, aes(x = x, y = predicted, color = group, group = group)) +
  geom_line() +
  geom_point() +
  geom_errorbar(aes(ymin = conf.low, ymax = conf.high), width = 0.2) +
  facet_wrap(~ facet, ncol = 2) +
  labs(
    x = "Año",
    y = "Participación electoral",
    color = "Edad"
  ) +
  ylim(0, 1) +
  scale_x_discrete(labels = elecciones) + 
  theme_minimal() +
  theme(legend.position = "bottom")
```

```{r}
preds <- ggpredict(marchar11, terms = c("ola", "edad", "educ"))

ggplot(preds, aes(x = x, y = predicted, color = group, group = group)) +
  geom_line() +
  geom_point() +
  geom_errorbar(aes(ymin = conf.low, ymax = conf.high), width = 0.2) +
  facet_wrap(~ facet, ncol = 2) +
  labs(
    x = "Año",
    y = "Participación electoral",
    color = "Edad"
  ) +
  ylim(0, 1.2) +
  scale_x_discrete(labels = elecciones) + 
  theme_minimal() +
  theme(legend.position = "bottom")
```

```{r}
preds <- ggpredict(marchar12, terms = c("ola", "edad", "sexo"))

ggplot(preds, aes(x = x, y = predicted, color = group, group = group)) +
  geom_line() +
  geom_point() +
  geom_errorbar(aes(ymin = conf.low, ymax = conf.high), width = 0.2) +
  facet_wrap(~ facet, ncol = 2) +
  labs(
    x = "Año",
    y = "Participación electoral",
    color = "Edad"
  ) +
  ylim(0, 1) +
  scale_x_discrete(labels = elecciones) + 
  theme_minimal() +
  theme(legend.position = "bottom")
```

## Autoritarismo (casi todas las olas)

```{r}
load(file = here::here("input/data-proc/df_study1_long_t7.RData"))

df_study1 <- df_study1_long_t7 %>% dplyr::select(idencuesta,ola, segmento, estrato, ponderador_long_total, sexo, pos_id, educ, universitaria,
                                                 autoritarismo1, autoritarismo2, autoritarismo3, autoritarismo4, autoritarismo5,
                                                 edad) %>% na.omit()

df_study1 <- df_study1 %>% 
  rowwise() %>%
  mutate(autoritarismo = mean(c(autoritarismo1:autoritarismo4, na.rm=TRUE))) %>% 
  ungroup()
```

```{r}
df_study1 <- df_study1 %>% 
  rowwise() %>%
  mutate(ola_num=as.numeric(ola),
         ola=as.factor(ola),
         edad = case_when(edad <=23~"Entre 18 y 23",
                          edad >23 & edad <=28 ~ "Entre 24 y 28",
                          edad >28 & edad <=45 ~ "Entre 29 y 45",
                          edad > 45 ~ "Más de 45")) 
df_study1$edad <- factor(df_study1$edad, levels = c("Más de 45", "Entre 29 y 45", "Entre 24 y 28", "Entre 18 y 23"))
df_study1$sexo <- factor(df_study1$sexo, levels = c(1, 2), labels = c("Hombre", "Mujer"))

marchar.null <- lmer(formula(paste0("autoritarismo~","1 + (1|idencuesta)")),data = df_study1, weights = ponderador_long_total)
marchar1 <- lmer(formula(paste0("autoritarismo~",h1,"+(1|idencuesta)")),data = df_study1, weights = ponderador_long_total)
marchar2 <- lmer(formula(paste0("autoritarismo~",h2,"+(1|idencuesta)")),data = df_study1, weights = ponderador_long_total)
marchar3 <- lmer(formula(paste0("autoritarismo~",h3,"+(1|idencuesta)")),data = df_study1, weights = ponderador_long_total)
marchar4 <- lmer(formula(paste0("autoritarismo~",h4,"+(1|idencuesta)")),data = df_study1, weights = ponderador_long_total)
marchar5 <- lmer(formula(paste0("autoritarismo~",h5,"+(1|idencuesta)")),data = df_study1, weights = ponderador_long_total)
marchar6 <- lmer(formula(paste0("autoritarismo~",h6,"+(1|idencuesta)")),data = df_study1, weights = ponderador_long_total)
marchar7 <- lmer(formula(paste0("autoritarismo~",h7,"+(1|idencuesta)")),data = df_study1, weights = ponderador_long_total)
marchar8 <- lmer(formula(paste0("autoritarismo~",h8,"+(1|idencuesta)")),data = df_study1, weights = ponderador_long_total)
marchar9 <- lmer(formula(paste0("autoritarismo~",h9,"+(1|idencuesta)")),data = df_study1, weights = ponderador_long_total)
marchar10 <- lmer(formula(paste0("autoritarismo~",h10,"+(1|idencuesta)")),data = df_study1, weights = ponderador_long_total)
marchar11 <- lmer(formula(paste0("autoritarismo~",h11,"+(1|idencuesta)")),data = df_study1, weights = ponderador_long_total)
marchar12 <- lmer(formula(paste0("autoritarismo~",h12,"+(1|idencuesta)")),data = df_study1, weights = ponderador_long_total)
```

```{r results='asis'}
texreg::htmlreg(list(marchar1, marchar2, marchar3, marchar4, marchar5, marchar6, marchar7, marchar8, marchar9, marchar10, marchar11),
                custom.note = "*** p < 0.001; ** p < 0.01; * p < 0.05")
```

### interacciones

```{r}
interact_plot(marchar6, pred = ola, modx = edad, interval = TRUE)+
  ylim(1,5)+
  labs(y="Autoritarismo", x="Año")+
  scale_x_discrete(labels = waves)
```

```{r}
interact_plot(marchar7, pred = ola, modx = sexo, interval = TRUE)+
  ylim(1,5)+
  labs(y="Autoritarismo", x="Año")+
  scale_x_discrete(labels = waves)
```

```{r}
interact_plot(marchar8, pred = ola, modx = educ, interval = TRUE)+
  ylim(1,5)+
  labs(y="Autoritarismo", x="Año")+
  scale_x_discrete(labels = waves)
```

```{r}
interact_plot(marchar9, pred = ola, modx = pos_id, interval = TRUE)+
  ylim(1,5)+
  labs(y="Autoritarismo", x="Año")+
  scale_x_discrete(labels = waves)
```

```{r}
preds <- ggpredict(marchar10, terms = c("ola", "edad", "pos_id"))

ggplot(preds, aes(x = x, y = predicted, color = group, group = group)) +
  geom_line() +
  geom_point() +
  geom_errorbar(aes(ymin = conf.low, ymax = conf.high), width = 0.2) +
  facet_wrap(~ facet, ncol = 2) +
  labs(
    x = "Año",
    y = "Autoritarismo",
    color = "Edad"
  ) +
  ylim(1, 5) +
  scale_x_discrete(labels = waves) + 
  theme_minimal() +
  theme(legend.position = "bottom")
```

```{r}
interact_plot(marchar11, pred = ola, modx = edad, mod2 = educ, interval = TRUE)+
  ylim(1,5)+
  labs(y="Autoritarismo", x="Año")+
  scale_x_discrete(labels = waves)
```

```{r}
interact_plot(marchar12, pred = ola, modx = edad, mod2 = sexo, interval = TRUE)+
  ylim(1,5)+
  labs(y="Autoritarismo", x="Año")+
  scale_x_discrete(labels = waves)
```

## Adopción homoparental (ola 2018 en adelante)

```{r}
#if (!require("pacman")) install.packages("pacman") # instalar pacman
                            # cargar librerias
pacman::p_load(dplyr,       # Manipulacion de datos
               knitr,
               kableExtra,
               summarytools,
               lme4,
               texreg
               )
load(file = here::here("input/data-proc/df_study1_long_t7.RData"))

# generate analytical sample
df_study1 <- 
  df_study1_long_t7 %>%
  select(idencuesta,ola,adop_homo, edad, sexo, pos_id, educ, universitaria, ponderador_long_total) %>% 
  na.omit() %>% 
  mutate(ola_num=as.numeric(ola),
         ola=as.factor(ola),
         edad = case_when(edad <=23~"Entre 18 y 23",
                          edad >23 & edad <=28 ~ "Entre 24 y 28",
                          edad >28 & edad <=45 ~ "Entre 29 y 45",
                          edad > 45 ~ "Más de 45")) 
df_study1$edad <- factor(df_study1$edad, levels = c("Más de 45", "Entre 29 y 45", "Entre 24 y 28", "Entre 18 y 23"))
df_study1$sexo <- factor(df_study1$sexo, levels = c(1, 2), labels = c("Hombre", "Mujer"))

marchar.null <- lmer(formula(paste0("adop_homo~","1 + (1|idencuesta)")),data = df_study1, weights = ponderador_long_total)
marchar1 <- lmer(formula(paste0("adop_homo~",h1,"+(1|idencuesta)")),data = df_study1, weights = ponderador_long_total)
marchar2 <- lmer(formula(paste0("adop_homo~",h2,"+(1|idencuesta)")),data = df_study1, weights = ponderador_long_total)
marchar3 <- lmer(formula(paste0("adop_homo~",h3,"+(1|idencuesta)")),data = df_study1, weights = ponderador_long_total)
marchar4 <- lmer(formula(paste0("adop_homo~",h4,"+(1|idencuesta)")),data = df_study1, weights = ponderador_long_total)
marchar5 <- lmer(formula(paste0("adop_homo~",h5,"+(1|idencuesta)")),data = df_study1, weights = ponderador_long_total)
marchar6 <- lmer(formula(paste0("adop_homo~",h6,"+(1|idencuesta)")),data = df_study1, weights = ponderador_long_total)
marchar7 <- lmer(formula(paste0("adop_homo~",h7,"+(1|idencuesta)")),data = df_study1, weights = ponderador_long_total)
marchar8 <- lmer(formula(paste0("adop_homo~",h8,"+(1|idencuesta)")),data = df_study1, weights = ponderador_long_total)
marchar9 <- lmer(formula(paste0("adop_homo~",h9,"+(1|idencuesta)")),data = df_study1, weights = ponderador_long_total)
marchar10 <- lmer(formula(paste0("adop_homo~",h10,"+(1|idencuesta)")),data = df_study1, weights = ponderador_long_total)
marchar11 <- lmer(formula(paste0("adop_homo~",h11,"+(1|idencuesta)")),data = df_study1, weights = ponderador_long_total)
marchar12 <- lmer(formula(paste0("adop_homo~",h12,"+(1|idencuesta)")),data = df_study1, weights = ponderador_long_total)
```

```{r results='asis'}
texreg::htmlreg(list(marchar1, marchar2, marchar3, marchar4, marchar5, marchar6, marchar7, marchar8, marchar9, marchar10, marchar11),
                custom.note = "*** p < 0.001; ** p < 0.01; * p < 0.05")
```

### interacciones

```{r}
waves3 <- c("2018", "2019", "2021", "2022", "2023")
interact_plot(marchar6, pred = ola, modx = edad, interval = TRUE)+
  ylim(1,5)+
  labs(y="Adopción homoparental", x="Año")+
  scale_x_discrete(labels = waves3)
```

```{r}
interact_plot(marchar7, pred = ola, modx = sexo, interval = TRUE)+
  ylim(1,5)+
  labs(y="Adopción homoparental", x="Año")+
  scale_x_discrete(labels = waves3)
```

```{r}
interact_plot(marchar8, pred = ola, modx = educ, interval = TRUE)+
  ylim(1,5)+
  labs(y="Adopción homoparental", x="Año")+
  scale_x_discrete(labels = waves3)
```

```{r}
interact_plot(marchar9, pred = ola, modx = pos_id, interval = TRUE)+
  ylim(1,5)+
  labs(y="Adopción homoparental", x="Año")+
  scale_x_discrete(labels = waves3)
```

```{r}
preds <- ggpredict(marchar10, terms = c("ola", "edad", "pos_id"))

ggplot(preds, aes(x = x, y = predicted, color = group, group = group)) +
  geom_line() +
  geom_point() +
  geom_errorbar(aes(ymin = conf.low, ymax = conf.high), width = 0.2) +
  facet_wrap(~ facet, ncol = 2) +
  labs(
    x = "Año",
    y = "Apoyo adopción homoparental",
    color = "Edad"
  ) +
  ylim(1, 5) +
  scale_x_discrete(labels = waves3) + 
  theme_minimal() +
  theme(legend.position = "bottom")
```

```{r}
interact_plot(marchar11, pred = ola, modx = edad, mod2 = educ, interval = TRUE)+
  ylim(1,5)+
  labs(y="Adopción homoparental", x="Año")+
  scale_x_discrete(labels = waves3)
```

```{r}
interact_plot(marchar12, pred = ola, modx = edad, mod2 = sexo, interval = TRUE)+
  ylim(1,5)+
  labs(y="Adopción homoparental", x="Año")+
  scale_x_discrete(labels = waves3)
```

## Aborto (ola 2018 en adelante)


```{r}
#if (!require("pacman")) install.packages("pacman") # instalar pacman
                            # cargar librerias
pacman::p_load(dplyr,       # Manipulacion de datos
               knitr,
               kableExtra,
               summarytools,
               lme4,
               texreg
               )
load(file = here::here("input/data-proc/df_study1_long_t7.RData"))

# generate analytical sample
df_study1 <- 
  df_study1_long_t7 %>%
  select(idencuesta,ola,aborto, edad, sexo, pos_id, educ, universitaria, ponderador_long_total) %>% 
  na.omit() %>% 
  mutate(ola_num=as.numeric(ola),
         ola=as.factor(ola),
         edad = case_when(edad <=23~"Entre 18 y 23",
                          edad >23 & edad <=28 ~ "Entre 24 y 28",
                          edad >28 & edad <=45 ~ "Entre 29 y 45",
                          edad > 45 ~ "Más de 45")) 
df_study1$edad <- factor(df_study1$edad, levels = c("Más de 45", "Entre 29 y 45", "Entre 24 y 28", "Entre 18 y 23"))
df_study1$sexo <- factor(df_study1$sexo, levels = c(1, 2), labels = c("Hombre", "Mujer"))

marchar.null <- lmer(formula(paste0("aborto~","1 + (1|idencuesta)")),data = df_study1, weights = ponderador_long_total)
marchar1 <- lmer(formula(paste0("aborto~",h1,"+(1|idencuesta)")),data = df_study1, weights = ponderador_long_total)
marchar2 <- lmer(formula(paste0("aborto~",h2,"+(1|idencuesta)")),data = df_study1, weights = ponderador_long_total)
marchar3 <- lmer(formula(paste0("aborto~",h3,"+(1|idencuesta)")),data = df_study1, weights = ponderador_long_total)
marchar4 <- lmer(formula(paste0("aborto~",h4,"+(1|idencuesta)")),data = df_study1, weights = ponderador_long_total)
marchar5 <- lmer(formula(paste0("aborto~",h5,"+(1|idencuesta)")),data = df_study1, weights = ponderador_long_total)
marchar6 <- lmer(formula(paste0("aborto~",h6,"+(1|idencuesta)")),data = df_study1, weights = ponderador_long_total)
marchar7 <- lmer(formula(paste0("aborto~",h7,"+(1|idencuesta)")),data = df_study1, weights = ponderador_long_total)
marchar8 <- lmer(formula(paste0("aborto~",h8,"+(1|idencuesta)")),data = df_study1, weights = ponderador_long_total)
marchar9 <- lmer(formula(paste0("aborto~",h9,"+(1|idencuesta)")),data = df_study1, weights = ponderador_long_total)
marchar10 <- lmer(formula(paste0("aborto~",h10,"+(1|idencuesta)")),data = df_study1, weights = ponderador_long_total)
marchar11 <- lmer(formula(paste0("aborto~",h11,"+(1|idencuesta)")),data = df_study1, weights = ponderador_long_total)
marchar12 <- lmer(formula(paste0("aborto~",h12,"+(1|idencuesta)")),data = df_study1, weights = ponderador_long_total)
```

```{r results='asis'}
texreg::htmlreg(list(marchar1, marchar2, marchar3, marchar4, marchar5, marchar6, marchar7, marchar8, marchar9, marchar10, marchar11),
                custom.note = "*** p < 0.001; ** p < 0.01; * p < 0.05")
```

### interacciones

```{r}
interact_plot(marchar6, pred = ola, modx = edad, interval = TRUE)+
  ylim(1,5)+
  labs(y="Apoyo legalización aborto", x="Año")+
  scale_x_discrete(labels = waves3)
```

```{r}
interact_plot(marchar7, pred = ola, modx = sexo, interval = TRUE)+
  ylim(1,5)+
  labs(y="Apoyo legalización aborto", x="Año")+
  scale_x_discrete(labels = waves3)
```

```{r}
interact_plot(marchar8, pred = ola, modx = educ, interval = TRUE)+
  ylim(1,5)+
  labs(y="Apoyo legalización aborto", x="Año")+
  scale_x_discrete(labels = waves3)
```

```{r}
interact_plot(marchar9, pred = ola, modx = pos_id, interval = TRUE)+
  ylim(1,5)+
  labs(y="Apoyo legalización aborto", x="Año")+
  scale_x_discrete(labels = waves3)
```

```{r}
preds <- ggpredict(marchar10, terms = c("ola", "edad", "pos_id"))

ggplot(preds, aes(x = x, y = predicted, color = group, group = group)) +
  geom_line() +
  geom_point() +
  geom_errorbar(aes(ymin = conf.low, ymax = conf.high), width = 0.2) +
  facet_wrap(~ facet, ncol = 2) +
  labs(
    x = "Año",
    y = "Apoyo legalización aborto",
    color = "Edad"
  ) +
  ylim(1, 5) +
  scale_x_discrete(labels = waves3) + 
  theme_minimal() +
  theme(legend.position = "bottom")
```

```{r}
interact_plot(marchar11, pred = ola, modx = edad, mod2 = educ, interval = TRUE)+
  ylim(1,5)+
  labs(y="Apoyo legalización aborto", x="Año")+
  scale_x_discrete(labels = waves3)
```

```{r}
interact_plot(marchar12, pred = ola, modx = edad, mod2 = sexo, interval = TRUE)+
  ylim(1,5)+
  labs(y="Apoyo legalización aborto", x="Año")+
  scale_x_discrete(labels = waves3)
```

## Chile debería tomar medidas más drásticas para impedir el ingreso de inmigrantes al país 

- Ola 2018 en adelante

```{r}
#if (!require("pacman")) install.packages("pacman") # instalar pacman
                            # cargar librerias
pacman::p_load(dplyr,       # Manipulacion de datos
               knitr,
               kableExtra,
               summarytools,
               lme4,
               texreg
               )
load(file = here::here("input/data-proc/df_study1_long_t7.RData"))

# generate analytical sample
df_study1 <- 
  df_study1_long_t7 %>%
  select(idencuesta,ola,restriccion_migrantes, edad, sexo, pos_id, educ, universitaria, ponderador_long_total) %>% 
  na.omit() %>% 
  mutate(ola_num=as.numeric(ola),
         ola=as.factor(ola),
         edad = case_when(edad <=23~"Entre 18 y 23",
                          edad >23 & edad <=28 ~ "Entre 24 y 28",
                          edad >28 & edad <=45 ~ "Entre 29 y 45",
                          edad > 45 ~ "Más de 45")) 
df_study1$edad <- factor(df_study1$edad, levels = c("Más de 45", "Entre 29 y 45", "Entre 24 y 28", "Entre 18 y 23"))
df_study1$sexo <- factor(df_study1$sexo, levels = c(1, 2), labels = c("Hombre", "Mujer"))

marchar.null <- lmer(formula(paste0("restriccion_migrantes~","1 + (1|idencuesta)")),data = df_study1, weights = ponderador_long_total)
marchar1 <- lmer(formula(paste0("restriccion_migrantes~",h1,"+(1|idencuesta)")),data = df_study1, weights = ponderador_long_total)
marchar2 <- lmer(formula(paste0("restriccion_migrantes~",h2,"+(1|idencuesta)")),data = df_study1, weights = ponderador_long_total)
marchar3 <- lmer(formula(paste0("restriccion_migrantes~",h3,"+(1|idencuesta)")),data = df_study1, weights = ponderador_long_total)
marchar4 <- lmer(formula(paste0("restriccion_migrantes~",h4,"+(1|idencuesta)")),data = df_study1, weights = ponderador_long_total)
marchar5 <- lmer(formula(paste0("restriccion_migrantes~",h5,"+(1|idencuesta)")),data = df_study1, weights = ponderador_long_total)
marchar6 <- lmer(formula(paste0("restriccion_migrantes~",h6,"+(1|idencuesta)")),data = df_study1, weights = ponderador_long_total)
marchar7 <- lmer(formula(paste0("restriccion_migrantes~",h7,"+(1|idencuesta)")),data = df_study1, weights = ponderador_long_total)
marchar8 <- lmer(formula(paste0("restriccion_migrantes~",h8,"+(1|idencuesta)")),data = df_study1, weights = ponderador_long_total)
marchar9 <- lmer(formula(paste0("restriccion_migrantes~",h9,"+(1|idencuesta)")),data = df_study1, weights = ponderador_long_total)
marchar10 <- lmer(formula(paste0("restriccion_migrantes~",h10,"+(1|idencuesta)")),data = df_study1, weights = ponderador_long_total)
marchar11 <- lmer(formula(paste0("restriccion_migrantes~",h11,"+(1|idencuesta)")),data = df_study1, weights = ponderador_long_total)
marchar12 <- lmer(formula(paste0("restriccion_migrantes~",h12,"+(1|idencuesta)")),data = df_study1, weights = ponderador_long_total)
```

```{r results='asis'}
texreg::htmlreg(list(marchar1, marchar2, marchar3, marchar4, marchar5, marchar6, marchar7, marchar8, marchar9, marchar10, marchar11),
                custom.note = "*** p < 0.001; ** p < 0.01; * p < 0.05")
```

### interacciones

```{r}
interact_plot(marchar6, pred = ola, modx = edad, interval = TRUE)+
  ylim(1,5)+
  labs(y="Fortalecer restricciones inmigrantes", x="Año")+
  scale_x_discrete(labels = waves3)
```

```{r}
interact_plot(marchar7, pred = ola, modx = sexo, interval = TRUE)+
  ylim(1,5)+
  labs(y="Fortalecer restricciones inmigrantes", x="Año")+
  scale_x_discrete(labels = waves3)
```

```{r}
interact_plot(marchar8, pred = ola, modx = educ, interval = TRUE)+
  ylim(1,5)+
  labs(y="Fortalecer restricciones inmigrantes", x="Año")+
  scale_x_discrete(labels = waves3)
```

```{r}
interact_plot(marchar9, pred = ola, modx = pos_id, interval = TRUE)+
  ylim(1,5)+
  labs(y="Fortalecer restricciones inmigrantes", x="Año")+
  scale_x_discrete(labels = waves3)
```

```{r}
preds <- ggpredict(marchar10, terms = c("ola", "edad", "pos_id"))

ggplot(preds, aes(x = x, y = predicted, color = group, group = group)) +
  geom_line() +
  geom_point() +
  geom_errorbar(aes(ymin = conf.low, ymax = conf.high), width = 0.2) +
  facet_wrap(~ facet, ncol = 2) +
  labs(
    x = "Año",
    y = "Fortalecer restricciones inmigrantes",
    color = "Edad"
  ) +
  ylim(1, 5) +
  scale_x_discrete(labels = waves3) + 
  theme_minimal() +
  theme(legend.position = "bottom")
```

```{r}
interact_plot(marchar11, pred = ola, modx = edad, mod2 = educ, interval = TRUE)+
  ylim(1,5)+
  labs(y="Fortalecer restricciones inmigrantes", x="Año")+
  scale_x_discrete(labels = waves3)
```

```{r}
interact_plot(marchar12, pred = ola, modx = edad, mod2 = sexo, interval = TRUE)+
  ylim(1,5)+
  labs(y="Fortalecer restricciones inmigrantes", x="Año")+
  scale_x_discrete(labels = waves3)
```

## En Chile, las diferencias de ingreso son demasiado grandes

- Todas las olas

```{r}
#if (!require("pacman")) install.packages("pacman") # instalar pacman
                            # cargar librerias
pacman::p_load(dplyr,       # Manipulacion de datos
               knitr,
               kableExtra,
               summarytools,
               ggplot2,
               sjPlot,
               tidyverse,
               ggalluvial,
               survey,
               shadowtext,
               srvyr,
               interactions
               )
load(file = here::here("input/data-proc/df_study1_long_t7.RData"))

# generate analytical sample
df_study1 <- 
  df_study1_long_t7 %>%
  select(idencuesta,ola,perc_des, edad, sexo, pos_id, educ, universitaria, ponderador_long_total) %>% 
  na.omit() %>% 
  mutate(ola_num=as.numeric(ola),
         ola=as.factor(ola),
         edad = case_when(edad <=23~"Entre 18 y 23",
                          edad >23 & edad <=28 ~ "Entre 24 y 28",
                          edad >28 & edad <=45 ~ "Entre 29 y 45",
                          edad > 45 ~ "Más de 45")) 
df_study1$edad <- factor(df_study1$edad, levels = c("Más de 45", "Entre 29 y 45", "Entre 24 y 28", "Entre 18 y 23"))
df_study1$sexo <- factor(df_study1$sexo, levels = c(1, 2), labels = c("Hombre", "Mujer"))

marchar.null <- lmer(formula(paste0("perc_des~","1 + (1|idencuesta)")),data = df_study1, weights = ponderador_long_total)
marchar1 <- lmer(formula(paste0("perc_des~",h1,"+(1|idencuesta)")),data = df_study1, weights = ponderador_long_total)
marchar2 <- lmer(formula(paste0("perc_des~",h2,"+(1|idencuesta)")),data = df_study1, weights = ponderador_long_total)
marchar3 <- lmer(formula(paste0("perc_des~",h3,"+(1|idencuesta)")),data = df_study1, weights = ponderador_long_total)
marchar4 <- lmer(formula(paste0("perc_des~",h4,"+(1|idencuesta)")),data = df_study1, weights = ponderador_long_total)
marchar5 <- lmer(formula(paste0("perc_des~",h5,"+(1|idencuesta)")),data = df_study1, weights = ponderador_long_total)
marchar6 <- lmer(formula(paste0("perc_des~",h6,"+(1|idencuesta)")),data = df_study1, weights = ponderador_long_total)
marchar7 <- lmer(formula(paste0("perc_des~",h7,"+(1|idencuesta)")),data = df_study1, weights = ponderador_long_total)
marchar8 <- lmer(formula(paste0("perc_des~",h8,"+(1|idencuesta)")),data = df_study1, weights = ponderador_long_total)
marchar9 <- lmer(formula(paste0("perc_des~",h9,"+(1|idencuesta)")),data = df_study1, weights = ponderador_long_total)
marchar10 <- lmer(formula(paste0("perc_des~",h10,"+(1|idencuesta)")),data = df_study1, weights = ponderador_long_total)
marchar11 <- lmer(formula(paste0("perc_des~",h11,"+(1|idencuesta)")),data = df_study1, weights = ponderador_long_total)
marchar12 <- lmer(formula(paste0("perc_des~",h12,"+(1|idencuesta)")),data = df_study1, weights = ponderador_long_total)
```

```{r results='asis'}
texreg::htmlreg(list(marchar1, marchar2, marchar3, marchar4, marchar5, marchar6, marchar7, marchar8, marchar9, marchar10, marchar11),
                custom.note = "*** p < 0.001; ** p < 0.01; * p < 0.05")
```

### interacciones

```{r}
interact_plot(marchar6, pred = ola, modx = edad, interval = TRUE)+
  ylim(1,5)+
  labs(y="Percepción desigualdad", x="Año")+
  scale_x_discrete(labels = waves)
```

```{r}
interact_plot(marchar7, pred = ola, modx = sexo, interval = TRUE)+
  ylim(1,5)+
  labs(y="Percepción desigualdad", x="Año")+
  scale_x_discrete(labels = waves)
```

```{r}
interact_plot(marchar8, pred = ola, modx = educ, interval = TRUE)+
  ylim(1,5)+
  labs(y="Percepción desigualdad", x="Año")+
  scale_x_discrete(labels = waves)
```

```{r}
interact_plot(marchar9, pred = ola, modx = pos_id, interval = TRUE)+
  ylim(1,5)+
  labs(y="Percepción desigualdad", x="Año")+
  scale_x_discrete(labels = waves)
```

```{r}
preds <- ggpredict(marchar10, terms = c("ola", "edad", "pos_id"))

ggplot(preds, aes(x = x, y = predicted, color = group, group = group)) +
  geom_line() +
  geom_point() +
  geom_errorbar(aes(ymin = conf.low, ymax = conf.high), width = 0.2) +
  facet_wrap(~ facet, ncol = 2) +
  labs(
    x = "Año",
    y = "Percepción desigualdad",
    color = "Edad"
  ) +
  ylim(1, 5) +
  scale_x_discrete(labels = waves) + 
  theme_minimal() +
  theme(legend.position = "bottom")
```

```{r}
interact_plot(marchar11, pred = ola, modx = edad, mod2 = educ, interval = TRUE)+
  ylim(1,5.2)+
  labs(y="Percepción desigualdad", x="Año")+
  scale_x_discrete(labels = waves)
```
